zh-CN: 文件格式类型: AI; AVI; BMP; CSV; DOC; DOCX; EOT; EPS; GIF; ICO; INDD; JPEG; MOV; MP4; OTF; PDF; PNG; PPT; PPTX; PSD; RAW; RTF; SVG; TIFF; TTF; WOFF; WEBM; XLS; XLSX; 其他
hu: Fájlformátum típusa: AI; AVI; BMP; CSV; DOC; DOCX; EOT; EPS; GIF; ICO; INDD; JPEG; MOV; MP4; OTF; PDF; PNG; PPT; PPTX; PSD; RAW; RTF; SVG; TIFF; TTF; WOFF; WebM; XLS; XLSX; Egyéb
sl-SI: Vrsta oblika zapisa datoteke: UI; AVI; BMP; CSV; DOC; DOCX; EOT; EPS; GIF; ICO; INDD; JPEG; MOV; MP4; OTF; PDF; PNG; PPT; PPTX; PSD; RAW; RTF; SVG; TIFF; TTF; WOFF; WebM; XLS; XLSX; Drugo
ko: 파일 형식 유형: AI; AVI; BMP; CSV; DOC; DOCX; EOT; EPS; GIF; ICO; INDD; JPEG; MOV; MP4; OTF; PDF; PNG; PPT; PPTX; PSD; RAW; RTF; SVG; TIFF; TTF; WOFF; WEBM; XLS; XLSX; 기타
hr-HR: Vrsta formata datoteke: UI; AVI; BMP; CSV; DOC; DOCX; EOT; EPS; GIF; ICO; INDD; JPEG; MOV; MP4; OTF; PDF; PNG; PPT; PPTX; PSD; RAW; RTF; SVG; TIFF; TTF; WOFF; WebM; XLS; XLSX; Ostalo
sk-SK: Typ formátu súboru: AI; AVI; BMP; CSV; DOC; DOCX; EOT; EPS; GIF; ICO; INDD; JPEG; MOV; MP4; OTF; PDF; PNG; PPT; PPTX; PSD; RAW; RTF; SVG; TIFF; TTF; WOFF; WebM; XLS; XLSX; Iné
es: Tipo de formato de archivo: AI; AVI; BMP; CSV; DOC; DOCX; EOT; EPS; GIF; ICO; INDD; JPEG; MOV; MP4; OTF; PDF; PNG; PPT; PPTX; PSD; RAW; RTF; SVG; TIFF; TTF; WOFF; WEBM; XLS; XLSX; Otros
nl: Bestandsformaattype: AI; AVI; BMP; CSV; DOC; DOCX; EOT; EPS; GIF; ICO; INDD; JPEG; MOV; MP4; OTF; PDF; PNG; PPT; PPTX; PSD; RAW; RTF; SVG; TIFF; TTF; WOFF; WEBM; XLS; XLSX; Andere
pt-BR: Tipo de formato de arquivo: AI; AVI; BMP; CSV; DOC; DOCX; EOT; EPS; GIF; ICO; INDD; JPEG; MOV; MP4; OTF; PDF; PNG; PPT; PPTX; PSD; RAW; RTF; SVG; TIFF; TTF; WOFF; WEBM; XLS; XLSX; Outro
ru: Тип файла: AI; AVI; BMP; CSV; DOC; DOCX; EOT; EPS; GIF; ICO; INDD; JPEG; MOV; MP4; OTF; PDF; PNG; PPT; PPTX; PSD; RAW; RTF; SVG; TIFF; TTF; WOFF; WebM; XLS; XLSX; Другой
en: File format type: AI; AVI; BMP; CSV; DOC; DOCX; EOT; EPS; GIF; ICO; INDD; JPEG; MOV; MP4; OTF; PDF; PNG; PPT; PPTX; PSD; RAW; RTF; SVG; TIFF; TTF; WOFF; WebM; XLS; XLSX; Other
vi: Loại định dạng tệp: AI; AVI; BMP; CSV; DOC; DOCX; EOT; EPS; GIF; ICO; INDD; JPEG; MOV; MP4; OTF; PDF; PNG; PPT; PPTX; PSD; RAW; RTF; SVG; TIFF; TTF; WOFF; WEBM; XLS; XLSX; Khác
fi: Tiedostoformaattityyppi: AI; AVI; BMP; CSV; DOC; DOCX; EOT; EPS; GIF; ICO; INDD; JPEG; MOV; MP4; OTF; PDF; PNG; PPT; PPTX; PSD; RAW; RTF; SVG; TIFF; TTF; WOFF; WEBM; XLS; XLSX; Muu
ja: ファイル形式の種類: AI; AVI; BMP; CSV; DOC; DOCX; EOT; EPS; GIF; ICO; INDD; JPEG; MOV; MP4; OTF; PDF; PNG; PPT; PPTX; PSD; RAW; RTF; SVG; TIFF; TTF; WOFF; WEBM; XLS; XLSX; その他
th: ประเภทรูปแบบไฟล์: AI; AVI; BMP; CSV; DOC; DOCX; EOT; EPS; GIF; ICO; INDD; JPEG; MOV; MP4; OTF; PDF; PNG; PPT; PPTX; PSD; RAW; RTF; SVG; TIFF; TTF; WOFF; WEBM; XLS; XLSX; อื่นๆ
sv: Filformatstyp: AI; AVI; BMP; CSV; DOC; DOCX; EOT; EPS; GIF; ICO; INDD; JPEG; MOV; MP4; OTF; PDF; PNG; PPT; PPTX; PSD; RAW; RTF; SVG; TIFF; TTF; WOFF; WEBM; XLS; XLSX; Annat
nb: Filformattype: AI; AVI; BMP; CSV; DOC; DOCX; EOT; EPS; GIF; ICO; INDD; JPEG; MOV; MP4; OTF; PDF; PNG; PPT; PPTX; PSD; RAW; RTF; SVG; TIFF; TTF; WOFF; WEBM; XLS; XLSX; Annen
zh-TW: 檔案格式類型: AI; AVI; BMP; CSV; DOC; DOCX; EOT; EPS; GIF; ICO; INDD; JPEG; MOV; MP4; OTF; PDF; PNG; PPT; PPTX; PSD; RAW; RTF; SVG; TIFF; TTF; WOFF; WEBM; XLS; XLSX; 其他
it: Tipo di formato del file: AI; AVI; BMP; CSV; DOC; DOCX; EOT; EPS; GIF; ICO; INDD; JPEG; MOV; MP4; OTF; PDF; PNG; PPT; PPTX; PSD; RAW; RTF; SVG; TIFF; TTF; WOFF; WebM; XLS; XLSX; Altro
cs: Typ formátu souborů: AI; AVI; BMP; CSV; DOC; DOCX; EOT; EPS; GIF; ICO; INDD; JPEG; MOV; MP4; OTF; PDF; PNG; PPT; PPTX; PSD; RAW; RTF; SVG; TIFF; TTF; WOFF; WEBM; XLS; XLSX; Jiné
pl: Typ formatu pliku: AI; AVI; BMP; CSV; DOC; DOCX; EOT; EPS; GIF; ICO; INDD; JPEG; MOV; MP4; OTF; PDF; PNG; PPT; PPTX; PSD; RAW; RTF; SVG; TIFF; TTF; WOFF; WEBM; XLS; XLSX; Pozostałe
da: Filformattype: AI; AVI; BMP; CSV; DOC; DOCX; EOT; EPS; GIF; ICO; INDD; JPEG; MOV; MP4; OTF; PDF; PNG; PPT; PPTX; PSD; RAW; RTF; SVG; TIFF; TTF; WOFF; WEBM; XLS; XLSX; Andet
bg-BG: Тип файлов формат: AI; AVI; BMP; CSV; DOC; DOCX; EOT; EPS; GIF; ICO; INDD; JPEG; MOV; MP4; OTF; PDF; PNG; PPT; PPTX; PSD; RAW; RTF; SVG; TIFF; TTF; WOFF; WebM; XLS; XLSX; Други
fr: Type de format de fichier: AI; AVI; BMP; CSV; DOC; DOCX; EOT; EPS; GIF; ICO; INDD; JPEG; MOV; MP4; OTF; PDF; PNG; PPT; PPTX; PSD; RAW; RTF; SVG; TIFF; TTF; WOFF; WEBM; XLS; XLSX; Autre
pt-PT: Tipo de formato do ficheiro: AI; AVI; BMP; CSV; DOC; DOCX; EOT; EPS; GIF; ICO; INDD; JPEG; MOV; MP4; OTF; PDF; PNG; PPT; PPTX; PSD; RAW; RTF; SVG; TIFF; TTF; WOFF; WEBM; XLS; XLSX; Outro
tr: Dosya Formatı Türü: AI; AVI; BMP; CSV; DOC; DOCX; EOT; EPS; GIF; ICO; INDD; JPEG; MOV; MP4; OTF; PDF; PNG; PPT; PPTX; PSD; RAW; RTF; SVG; TIFF; TTF; WOFF; WEBM; XLS; XLSX; Diğer
de: Dateiformattyp: AI; AVI; BMP; CSV; DOC; DOCX; EOT; EPS; GIF; ICO; INDD; JPEG; MOV; MP4; OTF; PDF; PNG; PPT; PPTX; PSD; RAW; RTF; SVG; TIFF; TTF; WOFF; WEBM; XLS; XLSX; Sonstiges
lt-LT: Failo formato tipas: AI; AVI; BMP; CSV; DOC; DOCX; EOT; EPS; GIF; ICO; INDD; JPEG; MOV; MP4; OTF; PDF; PNG; PPT; PPTX; PSD; RAW; RTF; SVG; TIFF; TTF; WOFF; „WebM“; XLS; XLSX; Kita
el: Τύπος μορφής αρχείου: AI; AVI; BMP; CSV; DOC; DOCX; EOT; EPS; GIF; ICO; INDD; JPEG; MOV; MP4; OTF; PDF; PNG; PPT; PPTX; PSD; RAW; RTF; SVG; TIFF; TTF; WOFF; WebM; XLS; XLSX; Άλλο
ro-RO: Tip format fișier: AI; AVI; BMP; CSV; DOC; DOCX; EOT; EPS; GIF; ICO; INDD; JPEG; MOV; MP4; OTF; PDF; PNG; PPT; PPTX; PSD; RAW; RTF; SVG; TIFF; TTF; WOFF; WebM; XLS; XLSX; Altele